臺灣臺中地方法院刑事判決　　　　　　100年度簡上字第392號
上　訴　人　臺灣臺中地方法院檢察署檢察官
被　　　告　徐本原
上列上訴人因被告家庭暴力防治法之傷害案件，不服本院沙鹿簡
易庭100年度沙簡字第401號中華民國100年8月3日第一審簡易判
決（聲請簡易判決處刑案號：臺灣臺中地方法院檢察署100年度
偵字第11595號），提起上訴，本院管轄之第二審合議庭判決如
下：
    主    文
上訴駁回。
    犯罪事實及理由
一、本案經本院審理結果，認原審判決認事用法及量刑均無不當
    ，應予維持，並引用原審判決書及檢察官聲請簡易判決處刑
    書記載之犯罪事實、證據、理由（如附件）。
二、檢察官上訴意旨略以：被告徐本原犯後並未立即向告訴人徐
    鳳君道歉以取得諒解，態度難認屬佳，且告訴人徐鳳君係一
    弱小女子，被告未慮及此，在臺中市○○區○○里○○路2
    號住處前之公眾場所，率而持木棍攻擊告訴人之身體，致告
    訴人受有左側小腿挫傷、右上臂及前臂抓傷之傷害，告訴人
    心靈因此遭受巨大創傷，審酌上開情狀，原審判決量刑顯屬
    過輕，不足收徵儆之效，請撤銷原審判決，更為適當合法之
    判決等語。
三、按關於刑之量定，係實體法上賦予法院得為自由裁量之事項
    ，倘其未有逾越法律所規定之範圍，或濫用其權限，即不得
    任意指摘為違法。且在同一犯罪事實與情節，如別無其他加
    重或減輕之原因，下級審量定之刑，亦無過重或失輕之不當
    情形，則上級審法院對下級審法院之職權行使，原則上應予
    尊重（參照最高法院75年度台上字第7033號、85年度台上字
    第2446號判決意旨）。查本件被告徐本原所犯刑法第277條
    第1項之傷害罪之法定刑為「三年以下有期徒刑、拘役或一
    千元以下罰金」，原審以被告犯罪事證明確，審酌刑法第57
    條各款所列事項及一切情狀，適用刑法第277條第1項、第47
    條第1項、第41條第1項前段、刑法施行法第1條之1第1項、
    第2項前段之規定，依職權就個案裁量於法定刑度內判處被
    告有期徒刑三月，並諭知易科罰金之折算標準，其量刑顯已
    考量被告前科紀錄（被告曾因過失致死案件，經臺灣高等法
    院臺中分院98年度交上訴字第547號判處有期徒刑七月，於9
    9年12月5日執行完畢），其與告訴人徐鳳君係父女關係，被
    告於住處前持木棍毆打告訴人之動機、手段，告訴人受有左
    側小腿挫傷、右上臂及前臂抓傷之損害情形，被告係國小畢
    業，從事養豬之智識程度、生活狀況，暨被告坦承犯行，迄
    未取得告訴人諒宥之犯後態度等一切情狀，尚無過重或失輕
    而明顯違背正義之情形，亦無其他加重或減輕之原因，檢察
    官上訴意旨，指摘原審量刑過輕，請求撤銷原審判決，所持
    事由均於原審判決前即已存在，業經原審充分參酌，其上訴
    難認為有理由，應予駁回。又被告已坦承本件傷害犯行，告
    訴人聲請傳訊證人徐詠信、黃仁發證明被告持木棍毆打告訴
    人，證人到場仍繼續毆打，事後被告曾至徐永信家中，向徐
    永信揚稱其家務事與徐永信無關等情，對本件犯行之認定及
    刑度之量定均不生影響，本院認無傳訊必要，併予說明。
據上論斷，應依刑事訴訟法第455條之1第1項、第3項、第373條
、第368條，判決如主文。
本案經檢察官張容姍到庭執行職務。
中    華    民    國   100    年    10    月    31    日
            刑事第六庭    審判長法  官  鍾堯航
                                法  官  郭德進
                                法  官  黃佩韻
上正本證明與原本無異。
本件不得上訴。
                                書記官  吳淑願
中    華    民    國   100    年    10    月    31    日